臺灣臺中地方法院刑事判決　96年度中交簡上字第921號
上　訴　人
即　被　告　乙○○
上列上訴人因公共危險案件，不服本院臺中簡易庭96年度中交簡
字第1563號中華民國96年8月31日第一審簡易判決（聲請簡易處
刑案號：臺灣臺中地方法院檢察署96年度速偵字第2279號），提
起上訴，本院管轄之第二審合議庭判決如下：
    主    文
上訴駁回。
    事實及理由
一、本案經本院理結果，認第一審簡易判決認事用法及量刑均無
    不當，應予維持，並引用第一審判決書記載之事實、證據及
    理由。
二、上訴人即被告乙○○上訴意旨雖謂：伊為警查獲時之不能安
    全駕駛狀態並非嚴重，原審量刑過重云云，然經本院傳喚證
    人即查獲本案之臺中縣警察局太平分局交通隊警員丙○○到
    庭結證稱：「（問：查獲被告時，被告的狀況？）我們從太
    平市的一江橋橋頭附近看到被告，被告開車蛇行，他沒有開
    啟車燈，且速度非常快，我們看到他，在定點要攔他，他沒
    有停車，我們就用無線電通報攔截，我們有跟上去，一路上
    他差點撞到別人，不管是路人或車，一直到他車輛鑽進死巷
    裡面，我們才有辦法攔停到他，最後在太平市○○○路六六
    巷口那邊攔停，因為被告拒絕下車，所以我們把被告拖拉下
    車，發現被告車上有許多的強力膠，也有濃厚的酒味，被告
    拒絕酒測，我發現被告的眼神比喝酒醉的更無神，感覺上整
    個人是無意識狀態，我們帶被告回去，以公共危險移送，回
    去的時候被告完全不能製作筆錄，過了幾個小時之後，到早
    上的時候才比較清醒，才幫被告製作筆錄，他吸食強力膠的
    感覺是比喝酒醉更嚴重。」、「（問：總共開出幾張罰單？
    ）我跟我同事一起攔獲，一路按照違規的情形開單。」、「
    （問：依照你們提出的觀察紀錄表，有勾六項觀察結果，這
    些都是你親自觀察後勾選？）是。是我親自觀察後所勾選的
    ，被告確實有那些行為。」等語，有本院第二審審判筆錄在
    卷可考。另觀諸卷附之「刑法第一百八十五條之三案件測試
    觀察紀錄表」之觀察結果，證人丙○○分別在「夜間駕車，
    未依規定使用燈光，駕駛行為明顯異常」、「轉彎或變換車
    道未打方向燈或方向燈錯誤；或有駛入對向車道、單行道等
    異常駕駛行為」、「駕駛有蛇行，車身搖擺不定，轉彎半徑
    過大或過小等駕操控力」、「查獲、測試或訊問過程，嫌疑
    人有語無倫次、含糊不清、意識模糊，注意力無法集中」、
    「查獲、測試或訊問過程，嫌疑人有呆滯木僵、多話等情事
    」、「查獲、測試或訊問過程，嫌疑人有泥醉情事」等打勾
    ，足見被告為警查獲時，確有無法安全駕駛之情狀，且情節
    嚴重。被告上開所辯，顯不可採。核原審認事用法，均無不
    合，量刑亦屬妥適，上訴人之上訴為無理由，自應予以駁回
    。
三、被告經合法傳喚，無正當理由未到庭，爰不得其陳述，逕行
    判決。
據上論斷，應依刑事訴訟法第四百五十五條之一第一項、第三項
、第三百六十八條、第三百六十四條、第三百七十一條，判決如
主文。
本案經檢察官甲○○到庭執行職務。
中　　華　　民　　國　　96　　年　　12　　月　　20　　日
                  刑事第十一庭  審判長法　官　王世華
                                      法　官　林慶郎
                                      法　官　莊嘉蕙
以上正本證明與原本無異。
本件不得上訴。
                                      書記官　魏愛玲
中　　華　　民　　國　　96　　年　　12　　月　　20　　日
